【裁判字號】    99,訴,2972
【裁判日期】    991207
【裁判案由】    毒品危害防制條例
【裁判全文】
臺灣板橋地方法院刑事判決              99年度訴字第2972號
公  訴  人  臺灣板橋地方法院檢察署檢察官
被      告  陳美鈴
            陳仲信
前二人共同
指定辯護人  王上律師
被      告  胡振璿原名胡家豪.
選任辯護人  周威君律師
被      告  陳尚欣
指定辯護人  張馻哲律師
上列被告等因毒品危害防制條例案件，經檢察官提起公訴（99年
度偵字第21534 號、第21707 號、第23877 號、第23878 號），
本院判決如下：
    主  文
陳仲信犯如附表一主文欄所示之罪，各處如附表一主文欄所示之
刑。應執行有期徒刑伍年拾月。未扣案之販賣第二級毒品所得新
臺幣貳仟元應與陳美鈴連帶沒收，如全部或一部不能沒收時，以
其與陳美鈴之財產連帶抵償之，另未扣案之販賣第二級毒品所得
共新臺幣肆仟伍佰元沒收，如全部或一部不能沒收時，以其財產
抵償之，扣案之搭配門號0000000000號行動電話（含SIM 卡壹張
）壹支沒收。
陳美鈴犯如附表二主文欄所示之罪，各處如附表二主文欄所示之
刑。應執行有期徒刑參年拾月。未扣案之販賣第二級毒品所得新
臺幣貳仟元應與陳仲信連帶沒收，如全部或一部不能沒收時，以
其與陳仲信之財產連帶抵償之，扣案之搭配門號0000000000號行
動電話（含SIM 卡壹張）壹支沒收。
胡振璿犯如附表三主文欄所示之罪，各處如附表三主文欄所示之
刑。應執行有期徒刑參年貳月。未扣案之販賣第二級毒品所得共
新臺幣玖仟貳佰元應與胡景梅連帶沒收，如全部或一部不能沒收
時，以其與胡景梅之財產連帶抵償之，扣案之搭配門號00000000
00號行動電話（含SIM 卡壹張）壹支沒收。
陳尚欣共同販賣第二級毒品，處有期徒刑貳年。緩刑伍年，並應
向公庫支付新臺幣拾萬元，且向指定之政府機關、政府機構、行
政法人、社區或其他符合公益目的之機構或團體，提供貳佰肆拾
小時之義務勞務，緩刑期間付保護管束。未扣案之販賣第二級毒
品所得新臺幣貳仟元應與胡景梅連帶沒收，如全部或一部不能沒
收時，以其與胡景梅之財產連帶抵償之。
    事  實
一、陳美鈴前於民國97年間因毒品案件，經本院以97年度訴字第
    2179號判處有期徒刑7 月、4 月，應執行有期徒刑9 月確定
    ，於98年6 月29日縮刑期滿執行完畢。陳仲信前因毒品案件
    ，經臺灣高等法院以95年度上訴字第850 號判處有期徒刑1
    年2 月、6 月確定，又因竊盜案件，經本院以95年度易字第
    675 號判處有期徒刑10月確定，再因毒品案件，經臺灣桃園
    地方法院以95年度訴字第1719號判處有期徒刑1 年4 月、8
    月，並經臺灣高等法院以95年度上訴字第4461號判決上訴駁
    回而確定，復因侵占案件，經本院以95年度簡字第6953號判
    處有期徒刑4 月確定，上揭案件經裁定依法減刑，應執行有
    期徒刑2 年5 月確定（以下簡稱第一案），又因毒品案件，
    經本院以95年度訴字第3054號判處有期徒刑8 月、4 月確定
    ，嗣經裁定依法減刑，應執行有期徒刑5 月確定，並與前揭
    第一案之應執行刑度接續執行，於98年4 月7 日縮刑期滿執
    行完畢。胡振璿前因竊盜案件，經本院以96年度易緝字第61
    號判處有期徒刑7 月確定，又因妨害兵役條例案件，經臺灣
    士林地方法院以95年度士簡字第1589號判處有期徒刑2 月確
    定，再因竊盜案件，經本院以96年度易字第1891號判處有期
    徒刑4 月確定，上開案件嗣經裁定依法減刑，應執行有期徒
    刑8 月又15日確定，於97年11月2 日縮刑期滿執行完畢。
二、陳仲信（綽號阿忠）與陳美鈴係夫妻，2 人均明知甲基安非
    他命係毒品危害防制條例第2 條第2 項第2 款所規定之第二
    級毒品，亦係行政院衛生署公告查禁之禁藥，不得非法販賣
    、轉讓，仍使用陳仲信所有之門號0000000000號行動電話作
    為聯絡工具，共同基於轉讓甲基安非他命之犯意聯絡，於附
    表四編號1 所示時間、地點，轉讓1 公克甲基安非他命予胡
    振璿。陳仲信與陳美鈴復共同基於販賣第二級毒品甲基安非
    他命以牟利之犯意聯絡，於附表四編號2 所示時間、地點，
    販賣價值新臺幣（下同）2,000 元之甲基安非他命予廖建瑋
    （原名廖志豪）以營利。陳仲信復分別基於販賣第二級毒品
    甲基安非他命以營利之犯意，於附表四編號3 、4 所示時間
    、地點，分別販賣價值2,000 元、2,500 元之甲基安非他命
    予胡景梅、潘宏哲以營利（上開行為之詳細時間、地點、毒
    品數量及行為方式各如附表四編號1 至4 所示）。嗣於99年
    8 月5 日14時13分許，在臺北縣鶯歌鎮○○里○○鄰○○街2
    之15號10樓，為警查獲陳美鈴，並扣得陳仲信所有之搭配門
    號0000000000號（含SIM 卡1 張）行動電話1 支。
三、胡振璿（原名胡家豪）與胡景梅（所涉犯行，由本院另行審
    結）係姊弟，2 人均明知甲基安非他命係屬毒品危害防制條
    例第2 條第2 項第2 款所規定之第二級毒品，不得非法販賣
    ，胡振璿仍分別與胡景梅基於共同販賣第二級毒品甲基安非
    他命以營利之犯意聯絡，以胡振璿所有之門號0000000000號
    、胡景梅所有之門號0000000000號行動電話門號作為聯絡工
    具，先後於附表五編號1 至3 所示時間、地點，分別販賣價
    值6,000 元、2,200 元、1,000 元之甲基安非他命予潘宏哲
    、綽號「旺哥」之成年男子及陳尚欣以營利（詳細時間、地
    點、毒品數量及行為方式各如附表五編號1 至3 所示）。嗣
    於99年8 月5 日上午11時35分許，為警在臺北縣三重市○○
    街148 巷36號胡景梅住處，扣得胡景梅所有之搭配門號0000
    000000號行動電話（含SIM 卡1 張）1 支（嗣於偵查中拋棄
    ）；另於99年8 月25日16時20分許，在臺北縣鶯歌鎮○○街
    2 之15號10樓，為警扣得胡振璿所有之搭配門號0000000000
    號行動電話（含SIM 卡1 張）1 支
四、陳尚欣明知甲基安非他命係屬毒品危害防制條例第2 條第2
    項第2 款所規定之第二級毒品，不得非法販賣，竟與胡景梅
    共同基於販賣第二級毒品甲基安非他命以營利之犯意聯絡，
    於99年5 月18日13時19分許，先由胡景梅以其所有之門號00
    00000000號行動電話與黎振全使用之門號0000000000號行動
    電話聯絡，雙方談妥販賣甲基安非他命數量及交易地點後，
    於同日14時13分後某時，在中山高速公路楊梅交流道旁某中
    油加油站，由陳尚欣交付甲基安非他命1 包（數量不詳）予
    黎振全，並收取價金2,000 元，而販賣甲基安非他命以營利
    。
五、案經新竹市警察局移送臺灣板橋地方法院檢察署檢察官偵查
    起訴。
    理  由
一、按被告以外之人（包括證人、鑑定人、告訴人、被害人及共
    同被告等）於審判外之陳述雖不符刑事訴訟法第159 條之1
    至之4 等4 條之規定，而經當事人於審判程序同意作為證據
    ，法院審酌該言詞陳述或書面陳述作成時之情況，認為適當
    者，亦得為證據；當事人、代理人或辯護人於法院調查證據
    時，知有刑事訴訟法第159 條第1 項不得為證據之情形，而
    未於言詞辯論終結前聲明異議者，視為有前項之同意，同法
    第159 條之5 定有明文。立法意旨在於傳聞證據未經當事人
    之反對詰問予以核實，原則上先予排除。惟若當事人已放棄
    反對詰問權，於審判程序中表明同意該等傳聞證據可作為證
    據；或於言詞辯論終結前未聲明異議，基於尊重當事人對傳
    聞證據之處分權，及證據資料愈豐富，愈有助於真實發見之
    理念，且強化言詞辯論主義，使訴訟程序得以順暢進行，上
    開傳聞證據亦均具有證據能力。經查，被告陳仲信、陳美鈴
    、胡振璿、陳尚欣、上揭被告之辯護人及檢察官於本院準備
    期日，對於下列經本院調查之證據方法，均表示對證據能力
    不爭執，復於審判期日就本院提示之前揭證據方法於言詞辯
    論終結前，均未就所調查之證據主張有刑事訴訟法第159 條
    第1 項不得為證據之情形，本院審酌上開證據亦無非法取供
    等不法情形，認本案經調查之證據均有證據能力，合先敘明
    。
二、上揭事實，分據被告陳仲信、陳美鈴於本院審理中、被告胡
    振璿、陳尚欣於警詢、偵查及本院審理中坦承不諱，經核與
    證人即被告胡景梅、陳尚欣、胡振璿於警詢及偵查中、證人
    潘宏哲於警詢及偵查中、證人廖建瑋於警詢中之證述相符（
    99年度偵字第21534 號卷第9-12頁背面、104-109 、138-14
    2 、167-177 、224-225 頁、99年度偵字第23877 號卷第69
    -71 頁、99年度偵字第23878 號卷第6-9 頁、99年度偵字第
    23878 號卷第66-69 頁），且有現場採證照片16幀、本院99
    年度聲監字第489 號、第580 號、99年度聲監續字第626 號
    通訊監察書及通訊監察譯文各1 份在卷可參（99年度偵字第
    21534 號卷27-35 、39-40 、54-55 、80、85、158 、192
    、194 背面-195、196 頁、99年度偵字第23878 號卷第27頁
    、99年度偵字第23877 號卷第17、21頁），被告陳仲信、陳
    美鈴、胡振璿、陳尚欣前揭自白與事實相符，堪信為真實。
    本案事證明確，被告陳仲信、陳美鈴、胡振璿、陳尚欣犯行
    均堪以認定，應予依法論科。
三、甲基安非他命係屬毒品危害防制條例第2 條第1 項第2 款所
    定之第二級毒品，且業經行政院衛生署公告禁止製造、調劑
    、輸入、輸出、販賣或陳列之毒害藥品，而認屬藥事法所規
    定之禁藥。而藥事法第83條第1 項係於93年4 月21日修正公
    布，並自同年月23日起施行，為毒品危害防制條例之後法，
    且藥事法第83條第1 項之法定刑為7 年以下有期徒刑，得併
    科500 萬元以下罰金，與毒品危害防制條例第8 條第2 項之
    法定刑為6 月以上，5 年以下有期徒刑，得併科70萬元以下
    罰金相較後，以藥事法第83條第1 項之法定刑為重。又以毒
    品之範圍尚包括影響精神物質與其製品，而藥事之管理，亦
    非僅止於藥品之管理，毒品未必均係經公告列管之禁藥，禁
    藥亦非必均為毒品，毒品危害防制條例與藥事法之間，並無
    必然之特別法與普通法關係，故除有轉讓之第二級毒品達毒
    品危害防制條例第8 條第6 項之一定數量（按行政院於93年
    1 月7 日公布「轉讓持有毒品加重其刑之數量標準」，其第
    2 條第2 款規定轉讓、持有第二級毒品淨重10公克以上，應
    加重其刑至二分之一，嗣為配合毒品危害防制條例第11條條
    文於98年5 月20日修正，乃於98年11月20日更名為「轉讓毒
    品加重其刑之數量標準」，其第2 條第2 款仍規定轉讓第二
    級毒品淨重10公克以上，加重其刑至二分之一），經依法加
    重後之法定刑較藥事法第83條第1 項之法定刑為重之情形外
    ，因藥事法第83條第1 項為後法，且為重法，二者有法條競
    合關係，應優先適用藥事法處罰，此有最高法院97年度臺非
    字第397 號、98年度臺上字第5362號、98年度臺上字第3490
    號刑事判決、臺灣高等法院暨所屬法院94年法律座談會刑事
    類提案第8 號結論意旨可資參照。
四、核被告陳仲信所為，係犯毒品危害防制條例第4 條第2 項之
    販賣第二級毒品罪（3 罪）及藥事法第83條第1 項之轉讓禁
    藥罪；被告陳美鈴所為，係犯毒品危害防制條例第4 條第2
    項之販賣第二級毒品罪及藥事法第83條第1 項之轉讓禁藥罪
    ；被告胡振璿所為，係犯毒品危害防制條例第4 條第2 項之
    販賣第二級毒品罪（3 罪）；被告陳尚欣所為，係犯毒品危
    害防制條例第4 條第2 項之販賣第二級毒品罪。被告4 人分
    為轉讓禁藥甲基安非他命及販賣第二級毒品甲基安非他命，
    而分別持有甲基安非他命之低度行為，應分為其轉讓禁藥及
    販賣第二級毒品之高度行為所吸收，均不另論罪。被告陳仲
    信與陳美鈴就轉讓禁藥罪及附表四編號2 所示販賣第二級毒
    品犯行間，被告胡振璿、陳尚欣分與胡景梅就販賣第二級毒
    品犯行間，有犯意聯絡及行為分擔，均為共同正犯。被告胡
    振璿、陳尚欣就上開所犯毒品危害防制條例第4 條第2 項之
    罪，於偵查及審判中均自白，均依同法第17條第2 項規定分
    別減輕其刑。被告陳仲信、陳美鈴、胡振璿上開所犯數罪，
    犯意各別，行為互異，應予分論併罰。再按販賣第二級毒品
    罪之法定刑為「七年以上有期徒刑」，惟被告4 人雖有販賣
    甲基安非他命之情，然販賣之重量及所得款項均非鉅，顯屬
    販毒網絡最末梢之小販，與跨國運毒、販毒或毒品中、大盤
    毒梟之情形迥然有別，以其情節論，惡性尚非重大不赦，本
    院因認對被告4 人科以法定最低度之刑，猶不無情輕法重之
    嫌，在客觀上足以引起一般之同情，尚有堪資憫恕之處，爰
    適用刑法第59條之規定分別酌量減輕其刑，並就被告胡振璿
    、陳尚欣部分遞減輕其刑。又被告陳仲信、陳美鈴及胡振璿
    分有事實欄一所示之前科及執行紀錄，有臺灣高等法院被告
    前案紀錄表3 份在卷可參，其等受有期徒刑之執行完畢後，
    5 年以內故意再犯有期徒刑以上之罪，均為累犯，各依刑法
    第47條第1 項規定分別加重其刑（惟就無期徒刑部分，不得
    加重），並依法先加後減之。爰審酌被告陳仲信、陳美鈴有
    多次違反毒品危害防制條例案件之前科紀錄，被告胡振璿有
    竊盜、妨害妨害兵役治罪條例等前科紀錄，均素行不佳，被
    告陳尚欣前無犯罪紀錄，有臺灣高等法院被告前案紀錄表4
    份在卷可參，其等其無視國家對於杜絕毒品犯罪之禁令，販
    賣毒品及幫助他人施用毒品，且被告4 人更當知施用者一旦
    吸食上癮，往往為購得毒品不惜傾家蕩產，甚至以非法方法
    取得購毒之資金，然為圖私利竟不惜販賣毒品，侵害社會法
    益甚鉅，兼衡其等犯罪目的、手段、販賣數量、所獲利益、
    生活狀況及其等犯罪後均坦承犯行之態度等一切情況，分別
    量處如主文所示之刑，並各就被告陳仲信、陳美鈴及胡振璿
    部分定應執行之刑。又被告陳尚欣前未曾因故意犯罪而受有
    期徒刑以上刑之宣告，有臺灣高等高等法院被告前案紀錄表
    1 份在卷可佐，其因一時失慮致罹刑典，且非居於主謀地位
    ，僅配合胡景梅交付第二級毒品甲基安非他命並收取款項，
    所獲利益甚低，犯罪後亦自始坦承犯行，堪信已知其錯誤，
    其經此偵審教訓後，當知所警惕，本院認可先賦予被告陳尚
    欣適當之社會處遇，以期其能有效回歸社會，故上開對被告
    陳尚欣宣告之刑，以暫不執行為適當，爰依刑法第74條第1
    項第1 款規定，諭知緩刑5 年，並斟酌其犯罪情節，性質上
    不宜予以無條件之緩刑宣告，爰命向公庫支付10萬元，並應
    向指定之政府機關、政府機構、行政法人、社區或其他符合
    公益目的之機構或團體提供240 小時之義務勞務，且依刑法
    第93條第1 項第2 款之規定，於緩刑期間付保護管束。
五、沒收
（一）被告陳仲信、陳美鈴共同販賣甲基安非他命予廖建瑋，所
      得為2,000 元，雖未扣案，惟係被告陳仲信、陳美鈴共同
      犯罪所得之財物，應依毒品危害防制條例第19條第1 項之
      規定諭知連帶沒收，如全部或一部不能沒收時，應以其等
      之財產連帶抵償之；又被告陳仲信販賣甲基安非他命予胡
      景梅、潘宏哲，所得各為2,000 元、2,500 元，雖未扣案
      ，惟係被告陳仲信所有並為犯罪所得之財物，應依前開規
      定諭知沒收，如全部或一部不能沒收時，應以其財產抵償
      之；另被告胡振璿與胡景梅共同販賣甲基安非他命予潘宏
      哲、「旺哥」、陳尚欣，所得各為6,000 元、2,200 元、
      1,000 元，另被告陳尚欣與胡景梅共同販賣甲基安非他命
      予黎振全，所得2,000 元，雖均未扣案，惟係被告胡振璿
      、陳尚欣分別與胡景梅共同犯罪所得之財物，應同依上揭
      規定諭知與胡錦梅連帶沒收，如全部或一部不能沒收時，
      應分以被告胡振璿、陳尚欣與胡錦梅之財產連帶抵償之。
（二）扣案之搭配門號0000000000號行動電話（含SIM 卡1 張）
      1 支，為被告陳仲信所有之物，且係供被告陳仲信、陳美
      鈴犯轉讓禁藥及販賣第二級毒品所用之聯絡工具，此據被
      告陳仲信於本院審理中供述在卷（本院卷二第24頁），爰
      依刑法第38條第1 項第2 款、毒品危害防制條例第19條第
      1 項規定諭知沒收；另扣案之搭配門號0000000000號行動
      電話（含SIM 卡1 張）1 支，為被告胡振璿所有之物，且
      係供其犯本案所用之聯絡工具，此據被告胡振璿於本院審
      理中供述在卷（本院卷二第24頁），亦應依前揭規定宣告
      沒收。
（三）扣案之粉末5 包（合計淨重4.07公克，取樣0.05公克鑑驗
      用罄，剩餘4.02公克）、透明結晶2 包（共淨重1.4649公
      克，取樣0.0009公克鑑驗用罄，剩餘1.464 公克），經鑑
      驗後，分別檢出第一級毒品海洛因、第二級毒品甲基安非
      他命，此有法務部調查局濫用藥物實驗室99年87月25日調
      科壹字第09923019100 號鑑定書、行政院衛生署草屯療養
      院草寮鑑字第09908001號鑑定書各1 份在卷可參（99年度
      偵字第21534 號卷第232 頁、本院卷一第148 頁），固均
      屬違禁物，然係於99年8 月6 日扣案，與被告胡振璿、陳
      尚欣於本案中（即99年2 月26日、3 月17日、3 月31日及
      5 月18日）分別販賣甲基安非他命之犯行，間隔逾3 月，
      堪認與被告胡振璿、陳尚欣於上揭時間犯本案無關連性，
      另扣案之搭配門號0000000000號行動電話（含SIM 卡1 張
      ）1 支、分裝袋16只、殘渣袋2 只、分裝匙2 支、電子磅
      秤1 台、吸食器1 組，業據原所有人胡景梅於偵查中陳明
      拋棄，（99年度偵字第21534 號卷第177 頁），已非共犯
      胡景梅所有之物，爰均不予宣告沒收。另扣案之搭配門號
      0000000000號行動電話（含SIM 卡1 張）1 支，雖為被告
      陳尚欣所有，然未用以供被告陳尚欣犯本案所用，此據被
      告陳尚欣於本院審理中供承在卷（本院卷二第24頁），又
      扣案之搭配門號0000000000號行動電話（含SIM 卡1 張）
      1 支、電子磅秤1 個、筆記本1 本、安非他命吸食器1 組
      、注射針筒3 支、吸管2 支、止血帶1 條、分裝袋1 包、
      殘渣袋2 只等物，固分為被告陳仲信、陳美鈴所有，然亦
      未供其等犯本案所用，分據被告陳仲信於本院審理中、被
      告陳美鈴於警詢及本院審理中供承在卷（99年度偵字第21
      707 號卷第6 頁、本院卷二第24頁），此外，復查無證據
      證明上揭扣案物品確係供被告陳尚欣、陳仲信、陳美鈴犯
      本案所用之物，亦不予宣告沒收，併此敘明。
據上論斷，應依刑事訴訟法第299 條第1 項前段，毒品危害防制
條例第4 條第2 項、第17條第2 項、第19條第1 項，藥事法第83
條第1 項、刑法第11條、第28條、第59條、第47條第1 項、第51
條第5 款、第9 款、第38條第1 項第2 款、第74條第1 項第1 款
、第2 項第4 款、第5 款、第3 項、第93條第1 項第2 款，判決
如主文。
本案經檢察官陳世錚到庭執行職務。
中    華    民    國    99    年    12    月    7     日
                  刑事第十七庭審判長  法  官  陳信旗
                                      法  官  劉正偉
                                      法  官  俞秀美
上列正本證明與原本無異。
如不服本判決，應於判決送達後10日內敘明上訴理由，向本院提
出上訴狀 (應附繕本) ，上訴於臺灣高等法院。其未敘述上訴理
由者，應於上訴期間屆滿後20日內向本院補提理由書「切勿逕送
上級法院」。
                                      書記官  謝怡貞
中    華    民    國    99    年    12    月    9     日
附表一
┌──┬─────┬─────────────────┐
│編號│犯罪事實  │主文                              │
├──┼─────┼─────────────────┤
│    │附表四編號│陳仲信共同明知為禁藥，而轉讓，累犯│
│1   │1所示犯行 │，處有期徒刑伍月。扣案之搭配門號09│
│    │          │00000000號行動電話（含SIM 卡壹張  │
│    │          │）壹支沒收；                      │
├──┼─────┼─────────────────┤
│    │附表四編號│又共同販賣第二級毒品，累犯，處有期│
│    │2所示犯行 │徒刑參年捌月。未扣案之販賣第二級毒│
│2   │          │品所得新臺幣貳仟元應與陳美鈴連帶沒│
│    │          │收，如全部或一部不能沒收時，以其與│
│    │          │陳美鈴之財產連帶抵償之，扣案之搭配│
│    │          │門號0000000000號行動電話（含SIM 卡│
│    │          │壹張）壹支沒收；                  │
├──┼─────┼─────────────────┤
│    │附表四編號│又販賣第二級毒品，累犯，處有期徒刑│
│    │3所示犯行 │參年捌月。未扣案之販賣第二級毒品所│
│3   │          │得新臺幣貳仟元沒收，如全部或一部不│
│    │          │能沒收時，以其財產抵償之，扣案之搭│
│    │          │配門號0000000000號行動電話（含SIM │
│    │          │卡壹張）壹支沒收；                │
├──┼─────┼─────────────────┤
│    │附表四編號│又販賣第二級毒品，累犯，處有期徒刑│
│    │4所示犯行 │參年捌月。未扣案之販賣第二級毒品所│
│4   │          │得新臺幣貳仟伍佰元沒收，如全部或一│
│    │          │部不能沒收時，以其財產抵償之，扣案│
│    │          │之搭配門號0000000000號行動電話（含│
│    │          │SIM 卡壹張）壹支沒收；            │
└──┴─────┴─────────────────┘
 附表二
┌──┬─────┬─────────────────┐
│編號│犯罪事實  │主文                              │
├──┼─────┼─────────────────┤
│    │附表四編號│陳美鈴共同明知為禁藥，而轉讓，累犯│
│1   │1所示犯行 │，處有期徒刑伍月。扣案之搭配門號09│
│    │          │00000000號行動電話（含SIM 卡壹張）│
│    │          │壹支沒收；                        │
├──┼─────┼─────────────────┤
│2   │附表四編號│又共同販賣第二級毒品，累犯，處有期│
│    │2所示犯行 │徒刑參年捌月。未扣案之販賣第二級毒│
│    │          │品所得新臺幣貳仟元應與陳仲信連帶沒│
│    │          │收，如全部或一部不能沒收時，以其與│
│    │          │陳仲信之財產連帶抵償之，扣案之搭配│
│    │          │門號0000000000號行動電話（含SIM 卡│
│    │          │壹張）壹支沒收；                  │
└──┴─────┴─────────────────┘
 附表三
┌──┬─────┬─────────────────┐
│編號│犯罪事實  │主文                              │
├──┼─────┼─────────────────┤
│    │          │胡振璿共同販賣第二級毒品，累犯，處│
│    │附表五編號│有期徒刑貳年。未扣案之販賣第二級毒│
│    │1所示犯行 │品所得新臺幣陸仟元應與胡景梅連帶沒│
│    │          │收，如全部或一部不能沒收時，以其與│
│1   │          │胡景梅之財產連帶抵償之，扣案之搭配│
│    │          │門號0000000000號行動電話（含SIM 卡│
│    │          │壹張）壹支沒收；                  │
├──┼─────┼─────────────────┤
│    │          │又共同販賣第二級毒品，累犯，處有期│
│    │附表五編號│徒刑貳年。未扣案之販賣第二級毒品所│
│2   │2所示犯行 │得新臺幣貳仟貳佰仟元應與胡景梅連帶│
│    │          │沒收，如全部或一部不能沒收時，以其│
│    │          │與胡景梅之財產連帶抵償之，扣案之搭│
│    │          │配門號0000000000號行動電話（含SIM │
│    │          │卡壹張）壹支沒收；                │
├──┼─────┼─────────────────┤
│    │          │胡振璿共同販賣第二級毒品，累犯，處│
│    │          │有期徒刑貳年。未扣案之販賣第二級毒│
│    │附表五編號│品所得新臺幣壹仟元應與胡景梅連帶沒│
│3   │3所示犯行 │收，如全部或一部不能沒收時，以其與│
│    │          │胡景梅之財產連帶抵償之，扣案之搭配│
│    │          │門號0000000000號行動電話（含SIM 卡│
│    │          │壹張）壹支沒收；                  │
└──┴─────┴─────────────────┘
附表四
┌─┬────┬────┬────┬─────────┐
│編│時間    │地點    │毒品數量│行為方式          │
│號│        │        │        │                  │
├─┼────┼────┼────┼─────────┤
│1 │99年4 月│臺北縣鶯│甲基安非│陳仲信、陳美鈴先後│
│  │2 日凌晨│歌鎮西湖│他命1 公│以陳仲信所有之門號│
│  │1 時38分│街2 之15│克      │0000000000號行動電│
│  │後某時  │號10樓陳│        │話與胡振璿使用之門│
│  │        │美鈴與陳│        │號0000000000號行動│
│  │        │仲信住處│        │電話聯絡，約定轉讓│
│  │        │樓下    │        │甲基安非他命予胡振│
│  │        │        │        │璿，並由陳仲信在左│
│  │        │        │        │開時間、地點，無償│
│  │        │        │        │交付甲基安非他命1 │
│  │        │        │        │公克予胡振璿。    │
│  │        │        │        │                  │
├─┼────┼────┼────┼─────────┤
│2 │99年06月│臺北縣三│價值新臺│陳仲信以其使用之門│
│  │25日20時│鶯橋附近│幣（下同│號0000000000號行動│
│  │後某時  │        │）2,000 │電話與廖建瑋使用之│
│  │        │        │元之甲基│門號0000000000號行│
│  │        │        │安非他命│動電話聯絡，約定販│
│  │        │        │（重量不│賣甲基安非他命之數│
│  │        │        │詳）    │量及地點後，陳仲信│
│  │        │        │        │將重量不詳之甲基安│
│  │        │        │        │非他命交與陳美鈴，│
│  │        │        │        │由陳美鈴前往上開時│
│  │        │        │        │間、地點，交付予廖│
│  │        │        │        │建瑋，並收取價金  │
│  │        │        │        │2,000 元以營利。  │
├─┼────┼────┼────┼─────────┤
│3 │99年05月│同編號1 │價值2,  │陳仲信先於99年5 月│
│  │27日20時│所示    │000 元甲│26日，以其使用之門│
│  │54分後某│        │基安非他│號0000000000號行動│
│  │時      │        │命（重量│電話與胡景梅使用之│
│  │        │        │約1 公克│門號0000000000號行│
│  │        │        │）      │動電話聯絡，約定販│
│  │        │        │        │賣甲基安非他命及交│
│  │        │        │        │易地點等事宜，惟陳│
│  │        │        │        │仲信未即時前往交易│
│  │        │        │        │地點，經胡景梅於翌│
│  │        │        │        │日傳簡訊催促後，陳│
│  │        │        │        │仲信始在左開時間、│
│  │        │        │        │地點，販賣約1 公克│
│  │        │        │        │之甲基安非他命予胡│
│  │        │        │        │景梅，並收取價金2,│
│  │        │        │        │000元以營利       │
├─┼────┼────┼────┼─────────┤
│4 │99年06月│同上    │價值2,50│陳仲信使用門號0936│
│  │25日凌晨│        │0 元之克│538533號與潘宏哲使│
│  │5 時08分│        │之甲基安│用之門號0000000000│
│  │後某時  │        │非他命（│號行動電話聯絡販賣│
│  │        │        │重量不詳│甲基安非他命事宜後│
│  │        │        │）      │，在左開時間、地點│
│  │        │        │        │，交付重量不詳之甲│
│  │        │        │        │基安非他命予潘宏哲│
│  │        │        │        │，並收取價金2,500 │
│  │        │        │        │元以營利。        │
└─┴────┴────┴────┴─────────┘
附表五：
┌─┬────┬────┬────┬──────────┐
│編│    時間│地點    │毒品    │經過                │
│號│        │        │        │                    │
├─┼────┼────┼────┼──────────┤
│1 │99年2 月│臺北縣鶯│價值6,00│胡振璿使用門號093014│
│  │26日21時│歌鎮鶯桃│0 元之甲│4665號行動電話與胡景│
│  │43分後某│路2 段某│基安非他│梅使用之門號00000000│
│  │時      │處6 樓  │命（重量│13號聯絡，談論共同販│
│  │        │        │1/8 兩）│賣甲基安非他命予潘宏│
│  │        │        │        │哲事宜後，由胡景梅在│
│  │        │        │        │左開時間、地點，交付│
│  │        │        │        │重量1/8 兩之甲基安非│
│  │        │        │        │他命予潘宏哲，惟潘宏│
│  │        │        │        │哲於事後始支付價金  │
│  │        │        │        │6,000 元。          │
├─┼────┼────┼────┼──────────┤
│2 │99年3月 │中山高速│價值2200│胡振璿於99年3 月17日│
│  │17日17時│公路楊梅│元之甲基│前某時，經胡景梅同意│
│  │28分後某│交流道旁│安非他命│後，於左開時間、地點│
│  │時      │        │（重量不│，交付胡景梅所有之甲│
│  │        │        │詳）    │基安非他命（重量不詳│
│  │        │        │        │）予姓名年籍不詳綽號│
│  │        │        │        │「旺哥」之成年人，並│
│  │        │        │        │收取價金2,200 元後，│
│  │        │        │        │再以其使用之門號0930│
│  │        │        │        │144665號行動電話撥打│
│  │        │        │        │至胡景梅使用之行動電│
│  │        │        │        │話，告知上開交易之重│
│  │        │        │        │量及收取價金。      │
├─┼────┼────┼────┼──────────┤
│3 │99年3 月│臺北縣三│價值1000│胡振璿使用門號093014│
│  │31日16時│重市正義│元之甲基│4665 號行動電話與胡 │
│  │58分後某│北路旁某│安非他命│景梅使用之門號098392│
│  │時      │體育場  │（重量不│3313號行動電話聯絡，│
│  │        │        │詳）    │談論販毒甲基安非他命│
│  │        │        │        │予陳尚欣事宜後，由胡│
│  │        │        │        │景梅在左開時間、地點│
│  │        │        │        │，交付重量不詳之甲基│
│  │        │        │        │安非他命予陳尚欣，並│
│  │        │        │        │收取價金1,000 元以營│
│  │        │        │        │利                  │
└─┴────┴────┴────┴──────────┘
如不服本判決，應於判決送達後10日內敘明上訴理由，向本院
出上訴狀 (應附繕本) ，上訴於臺灣高等法院。其未敘述上訴
由者，應於上訴期間屆滿後20日內向本院補提理由書「切勿逕
上級法院」。
附錄本案論罪科刑之法條：
毒品危害防制條例第4條
製造、運輸、販賣第一級毒品者，處死刑或無期徒刑；處無期徒
刑者，得併科新臺幣 2 千萬元以下罰金。
製造、運輸、販賣第二級毒品者，處無期徒刑或 7 年以上有期
徒刑，得併科新臺幣 1 千萬元以下罰金。
製造、運輸、販賣第三級毒品者，處 5 年以上有期徒刑，得併
科新臺幣 7 百萬元以下罰金。
製造、運輸、販賣第四級毒品者，處 3 年以上 10 年以下有期
徒刑，得併科新臺幣 3 百萬元以下罰金。
製造、運輸、販賣專供製造或施用毒品之器具者，處 1 年以上
7 年以下有期徒刑，得併科新臺幣 1 百萬元以下罰金。
前五項之未遂犯罰之。
藥事法第83條
明知為偽藥或禁藥，而販賣、供應、調劑、運送、寄藏、牙保、
轉讓或意圖販賣而陳列者，處 7 年以下有期徒刑，得併科新臺
幣 5 百萬元以下罰金。
犯前項之罪，因而致人於死者，處 7 年以上有期徒刑，致重傷
者，處 3 年以上 12 年以下有期徒刑。
因過失犯第 1 項之罪者，處 2 年以下有期徒刑、拘役或科新臺
幣 30 萬元以下罰金。
第 1 項之未遂犯罰之。

司法院資訊處製作；財團法人民間司法改革基金會備份。
